【裁判字號】    97,簡上,384
【裁判日期】    970620
【裁判案由】    傷害
【裁判全文】
臺灣高雄地方法院刑事判決             97年度簡上字第384號
上  訴  人
即  被  告  甲○○
            乙○○
上列被告等因傷害案件，不服本院高雄簡易庭民國97年3 月25日
97年度簡字第390 號刑事簡易判決，提起上訴（原聲請簡易判決
處刑案號：96年度偵字第25918 號），本院管轄第二審之合議庭
依簡式審判程序，判決如下：
    主    文
上訴駁回。
甲○○、乙○○均緩刑貳年。
    事實及理由
一、本案上訴人即被告甲○○、乙○○所犯係死刑、無期徒刑、
    最輕本刑為3 年以上有期徒刑以外之罪，其就被訴事實為有
    罪之陳述，經告知簡式審判程序之旨，並聽取公訴人及被告
    之意見後，合議庭裁定改行簡式審判程序。
二、本案犯罪事實、證據及理由，除補充被告2 人於本院審理時
    之自白外，其餘均引用附件原審判決之記載（含檢察官聲請
    簡易判決處刑書）。
三、被告2 人上訴意旨謂：伊2 人已與告訴人丙○○和解，請求
    撤銷原判決從輕處罰或諭知緩刑，給予自新機會等語。經查
    ：原審以被告2 人所為係犯刑法第277 條第1 項之普通傷害
    罪，並以被告2 人因細故即以暴力之方式解決紛爭，實有不
    該，惟被告2 人犯後均坦承犯行，並已先行與告訴人丙○○
    洽談和解，足見其等已有悔意，又本件告訴人所受傷勢非重
    ，再告訴人於被告等人釋出善意，願依前開和解書履行之際
    ，告訴人卻又以被告未能1 次先行給付和解金額半數而拒絕
    與被告等人和解，致迄今未能達成和解等一切情狀，分別量
    處如主文所示之刑，並審酌本案犯罪情節、被告2 人之資力
    、智識及教育程度，均諭知以新臺幣（下同）1000元折算1
    日之易科罰金折算標準，其認事、用法均無違誤，且量刑亦
    屬妥適；是被告2 人以和解為由，上訴請求撤銷改判較輕之
    刑度為無理由，應予駁回。然被告甲○○未曾因故意犯罪而
    受有期徒刑以上刑之宣告；被告乙○○前雖因妨害自由案件
    ，經本院判處有期徒刑5 月確定，惟於民國88年8 月12日易
    科罰金執行完畢後，5 年以內未曾因故意犯罪受有期徒刑以
    上刑之宣告，有臺灣高等法院被告等人前案紀錄表各1 份在
    卷可憑，且復於97年4 月18日與告訴人丙○○再次以12萬50
    00元達成和解，部分和解金2 萬5000元並已於97年4 月25日
    由告訴人收訖，有和解書影本、本院公務電話紀錄各1 份在
    卷可參（見本院簡上卷第21頁），而告訴人亦於97年4 月18
    日具狀表示原諒被告2 人不予追究之意，亦有告訴人刑事撤
    回告訴狀1 份足憑（見原審卷第43頁），本院審酌被告甲○
    ○在工地從事粗工，並育有一女；被告乙○○為鋼鐵作業員
    ，育有一子、一女，均有正當工作及家庭生活，業經被告2
    人供述明確，並有戶口名簿2 份在卷可稽，其等因一時失慮
    而為本件傷害犯行，經此偵審歷程，應知警惕，信無再犯之
    虞，是其宣告之刑應以暫不執行為適當，爰併予宣告緩刑2
    年，以啟自新。
據上論斷，應依刑事訴訟法第455 條之1 第3 項、第368 條、第
373 條，第364 條、第273 條之1 第1 項，刑法第74條第1 項第
1 款、第2款，判決如主文。
本案經檢察官王邦安到庭執行職務。
中    華    民    國    97    年    6     月    20    日
            刑事第六庭  審判長   法  官    曾逸誠
                                 法  官    林柏壽
                                 法  官    王  琁
以上正本證明與原本無異。
不得上訴。
中    華    民    國    97    年    6     月    20    日
                                 書記官    黃國忠


司法院資訊處製作；財團法人民間司法改革基金會備份。
